臺灣彰化地方法院刑事判決　　　　　　　95年度易字第1502號
公　訴　人　臺灣彰化地方法院檢察署檢察官
被　　　告　丙○○
上列被告因妨害自由等案件，經檢察官提起公訴（九十五年度偵
字第八八八八號），被告於準備程序中，就被訴事實為有罪之陳
述，經本院裁定由受命法官獨任進行簡式審判程序審理，判決如
下：
    主  文
丙○○傷害人之身體，處拘役伍拾日，如易科罰金，以新台幣壹
仟元折算壹日；又公然侮辱人，處拘役拾日，如易科罰金，以新
台幣壹仟元折算壹日；又以強暴妨害人行使權利，處拘役肆拾日
，如易科罰金，以新台幣壹仟元折算壹日；應執行拘役玖拾日，
如易科罰金，以新台幣壹仟元折算壹日。
    事  實
一、丙○○於民國九十五年九月二十一日晚間十時四十分許，駕
    駛車牌號碼二Ｒ－二八００號自用小客車，沿彰化縣二林鎮
    ○○里○○路行駛，途經該路段一八二號前，因同向駕駛車
    牌號碼ＰＧ－三四一九號自用小客車行駛於後方之甲○○（
    車內搭載其妻乙○○）欲行超車，而對其猛按喇叭，致丙○○心生不滿，竟基於傷害人之身體之犯意，將甲○○所駕駛
    之汽車攔下後，先以石頭砸向汽車後車窗（未損壞），再行
    打開車門，以腳踢甲○○之頭部，再將甲○○拉出車外，以
    拳、腳及路邊撿拾之塑膠水管、石頭等毆打甲○○，致甲○○受有頭部外傷併左耳擦傷、胸壁挫傷及唇部擦傷等傷害。
    又丙○○毆打甲○○時，復基於公然侮辱之犯意，在上開不
    特定人得共見共聞之新生路旁，以「幹你娘」之字語辱罵甲○○，衡情足使甲○○在精神上、心理上感受難堪。又甲○○被打倒在地後，丙○○為防止甲○○報復，竟另基於妨害
    甲○○行使權利之犯意，由車窗探身進入甲○○之汽車，強
    行取走其所駕駛之汽車鑰匙二支，而以此強暴方式，妨害甲○○駕駛前揭汽車之權利。嗣經乙○○記下丙○○駕駛之車
    牌號碼後報警而循線查獲，並於丙○○駕駛之汽車內，扣得
    前揭甲○○所有之汽車鑰匙二支（已發還），另於現場扣得
    丙○○持以傷害甲○○之石頭一塊及塑膠水管一支。
二、案經彰化縣警察局二林分局報請暨由甲○○、乙○○訴由臺
    灣彰化地方法院檢察署檢察官偵查起訴。
    理  由
一、上揭犯罪事實，業據被告丙○○於本院審理時坦承不諱，核
    與證人即告訴人乙○○於警、偵訊中，證人即告訴人甲○○
    於偵查時證述之情節相符，且有於現場查扣被告持以傷害告
    訴人甲○○之石頭一塊及塑膠水管一支可佐，並有贓物認領
    保管單、財團法人彰化基督教醫院診斷書各一紙及照片四幀
    等附卷可稽，足徵被告之自白與事實相符，堪可採為論罪科
    刑之依據。從而，本件事證明確，被告上開犯行均堪以認定
    。
二、核被告丙○○所為，係犯刑法第二百七十七條第一項之普通
    傷害罪、同法第三百零九條第一項公然侮辱罪及同法第三百
    零四條第一項之強制罪。公訴人認被告上開公然侮辱部分，
    係犯刑法第三百零九條第二項之強暴侮辱罪，然所謂以強暴
    犯公然侮辱罪，係指以侮辱人之意思而實施強暴之行為，例
    如意圖侮辱，公然掌摑人之臉頰即是，而觀本件被告，固於
    傷害告訴人甲○○之際，同時出言侮辱，此據被告供認在卷
    ，惟被告之傷害行為與公然侮辱行為間，犯意各別，兩者迥
    不相干，是被告縱於出言侮辱告訴人之際有施加暴行，亦與
    刑法第三百零九條第二項之強暴侮辱罪構成要件有間，惟因
    其基本事實同一，爰依法變更起訴法條如上。被告所犯上開
    三罪，犯意各別，行為互殊，應予分論併罰。爰審酌被告僅
    因超車糾紛，即以暴力相向，復以不雅字眼公然侮辱告訴人
    ，足使其感覺難堪，又以強暴手段妨害告訴人行使權利，且
    迄今尚未與告訴人達成和解，賠償其損害，並審酌告訴人所
    受之傷害程度及被告犯後坦認犯行，態度尚可等一切情狀，
    各量處如主文所示之刑，並諭知應執行刑及易科罰金之折算
    標準。至扣案之被告持供傷害告訴人之石頭一塊及塑膠水管
    一支，乃被告自路旁撿拾持，非被告所有，且非屬違禁物，
    自不予宣告沒收，附此敘明。
據上論斷，應依刑事訴訟法第二百七十三條之一第一項、第二百
九十九條第一項前段、第三百條，刑法第二百七十七條第一項、
第三百零九條第一項、第三百零四條第一項、第四十一條第一項
前段、第五十一條第六款，刑法施行法第一條之一，判決如主文
。
本案經檢察官陳茂亭到庭執行職務。
中　　華　　民　　國　　96　　年　　3 　　月　　30　　日
                  　　　　　　　刑事第六庭
                                　　法  官  王義閔
以上正本證明與原本無異。
如不服本判決，應於判決送達後10日內，向本院提出上訴狀（ 須
附繕本 ）。
告訴人或被害人對於判決如有不服具備理由請求檢察官上訴者，
其上訴期間之計算係以檢察官收受判決正本之日期為準。
中　　華　　民　　國　　96　　年　　3 　　月　　30　　日
　　                                書記官  洪年慶
附錄本案論罪科刑法條全文：
中華民國刑法第277條
（普通傷害罪）
傷害人之身體或健康者，處 3 年以下有期徒刑、拘役或 1 千元
 以下罰金。犯前項之罪因而致人於死者，處無期徒刑或 7 年以
上有期徒刑；致重傷者，處 3 年以上 10 年以下有期徒刑。
中華民國刑法第309條
（公然侮辱罪）
公然侮辱人者，處拘役或 3 百元以下罰金。
以強暴犯前項之罪者，處 1 年以下有期徒刑、拘役或 5 百元以
下罰金。
中華民國刑法第304條
（強制罪）
以強暴、脅迫使人行無義務之事或妨害人行使權利者，處 3 年以
下有期徒刑、拘役或 3 百元以下罰金。
前項之未遂犯罰之。
